臺灣臺中地方法院刑事判決
110年度交簡上字第307號
上  訴  人  
即  被  告  江進達


上列被告因公共危險案件，不服本院臺中簡易庭民國110年11月8
日110年度交簡字第517號第一審簡易判決（提起公訴案號：110
年度速偵字第3796號）提起上訴，本院管轄之第二審合議庭判決
如下： 
    主    文
上訴駁回。
    犯罪事實及理由
一、本案經本院合議庭審理結果，認第一審刑事簡易判決之認事
     用法及量刑均無不當，應予維持，除證據部分補充「被告
    江進達於本院準備程序及審理時之自白」及理由部分補充「
    按行為後法律有變更者，適用行為時之法律。但行為後之法
    律有利於行為人者，適用最有利於行為人之法律，刑法第2
    條第1項定有明文。查被告行為後，刑法第185條之3規定於
    民國111年1月28日修正公布，並於同年月30日生效施行，修
    正後之第1項規定係將原刑罰『2年以下有期徒刑，得併科20
    萬元以下罰金』，提高為『3年以下有期徒刑，得併科30萬元
    以下罰金』，經比較新舊法結果，修正後之規定並未有利於
    被告，依刑法第2條第1項前段規定，應適用被告行為時即修
    正前之規定處斷」外，其餘均引用第一審簡易判決書記載之
    犯罪事實、證據及理由（如附件）。
二、上訴人即被告江進達上訴意旨略以：被告為低收入戶，太太
    為外籍配偶，目前辭職專心照顧因呼吸衰竭、意識不清、已
    於氣管內插管之被告母親，且須照顧兩位年幼之子女，被告
    尚有80歲父親，因此目前僅靠被告一人支持家中經濟，目前
    經濟陷入困頓，請求改判較輕之刑，讓被告減輕繳納罰金之
    壓力等語。
三、經查，按刑罰之量定，屬法院自由裁量之職權行使，應審酌
    刑法第57條所列各款事由及一切情狀，為酌量輕重之標準，
    並非漫無限制；量刑輕重係屬事實審法院得依職權自由裁量
    之事項，苟已斟酌刑法第57條各款所列情狀而未逾越法定刑
    度，不得遽指為違法；且在同一犯罪事實與情節，如別無其
    他加重或減輕之原因，下級審量定之刑，亦無過重或失輕之
    不當情形，則上級審法院對下級審法院之職權行使，原則上
    應予尊重（最高法院72年台上字第6696號判決先例、85年度
    台上字第2446號判決意旨參照）。本件被告所犯之修正前刑
    法第185條之3第1項第1款之公共危險罪，其法定刑為「2年
    以下有期徒刑，得併科20萬元以下罰金」，原審以被告罪證
    明確，審酌被告係一成年人，明知酒精成分對人之意識能力
    具有不良影響，酒後駕駛車輛對一般往來之公眾及駕駛人自
    身皆具有高度危險性，竟仍於飲酒後接續騎乘機車上路，其
    呼氣所含酒精濃度為每公升0.33毫克，漠視自身安危，枉顧
    公眾往來人車生命、身體、財產安全，尤其被告於本件犯行
    前已有4次酒後駕車之前案紀錄，乃被告於公共危險案件執
    行完畢後，復再犯本件犯行，足見其並無悔改之意，另參以
    被告之犯罪動機、目的、犯罪後坦承犯行，並具有高職畢業
    學歷之智識程度、家庭經濟狀況貧寒等一切情狀，適用修正
    前刑法第185條之3第1項第1款、第47條第1項、第41條第1項
    前段、第42條第3項前段，刑法施行法第1條之1第1項規定，
    依職權就個案裁量於法定刑度內判處被告有期徒刑6月，併
    科罰金新臺幣（下同）5萬元，併諭知徒刑易科罰金、罰金
    易服勞役之折算標準（均以1000元折算1日）。本院認原審
    判決已依刑法第57條之規定，詳為審酌量刑事由，其量刑並
    未逾越法律所規定之範圍，所處刑度亦屬妥適，核無裁量逾
    越或裁量濫用等違法情事，揆諸前開實務見解，自不得遽指
    為違法，率謂原判決有何量刑過重之情，況無其餘情事變更
    因素足以推翻原判決之量刑基礎。被告固以前揭理由據以上
    訴，然被告之家庭經濟狀況，業據原審以為量刑之依據，尚
    無從以此作為認定原審判決即有不當或違法之處，而構成應
    予撤銷之事由。是被告前開上訴理由，僅係對於原判決之量
    刑再為爭執，請求改判較輕刑度，並未依法指摘或表明原判
    決有何認事、用法或量刑等足以影響判決本旨之不當或違法
    ，而構成應予撤銷之具體事由，自非有理由，應予駁回。至
    原審於110年11月8日判決前無從審酌法律變更，惟經比較新
    舊法後，因法律適用結果並無不同，對判決不生影響，是以
    ，本院仍予維持，無庸撤銷改判（最高法院95年度第21次刑
    事庭會議決議參照）。
四、末按得易科罰金而未聲請易科罰金者，得以提供社會勞動6
    小時折算1日，易服社會勞動；另罰金得以1000元折算1日易
    服勞役，刑法第41條第2項、第43條第3項前段分別定有明文
    。至於可否易服社會勞動或易服勞役，屬檢察官就刑之執行
    之指揮事項，並非法院裁判量刑事項。被告依其家庭經濟狀
    況，倘無力支付有期徒刑易科罰金或併科罰金之金額，當可
    於本案確定後送執行時，向檢察官請求易服社會勞動或易服
    勞役，附此敘明。
據上論斷，應依刑事訴訟法第455條之1第1項、第3項、第368條
、第373條，判決如主文。
本案經檢察官廖梅君提起公訴，檢察官林煒容到庭執行職務。　
中　　華　　民　　國　　111 　年　　3 　　月　　29　　日
            刑事第十四庭  審判長法  官  黃司熒
                                法  官  田雅心
                                法  官  許慧珍    
以上正本證明與原本無異。
不得上訴。
                                書記官  謝坤冀
中　　華　　民　　國　　111 　年　　3 　　月　　29　　日
附錄本案論罪科刑法條：
修正前中華民國刑法第185條之3
駕駛動力交通工具而有下列情形之一者，處2年以下有期徒刑，
得併科20萬元以下罰金：
一、吐氣所含酒精濃度達每公升零點二五毫克或血液中酒精濃度
    達百分之零點零五以上。
二、有前款以外之其他情事足認服用酒類或其他相類之物，致不
    能安全駕駛。
三、服用毒品、麻醉藥品或其他相類之物，致不能安全駕駛。
因而致人於死者，處3年以上10年以下有期徒刑；致重傷者，處1
年以上7年以下有期徒刑。
曾犯本條或陸海空軍刑法第54條之罪，經有罪判決確定或經緩起
訴處分確定，於五年內再犯第1項之罪因而致人於死者，處無期
徒刑或5年以上有期徒刑；致重傷者，處3年以上10年以下有期徒
刑。

附件：
臺灣臺中地方法院刑事簡易判決
110年度交簡字第517號
公　訴　人　臺灣臺中地方檢察署檢察官
被　　　告　江進達　男　(民國00年00月00日生)
　　　　　　　　　　身分證統一編號：Z000000000號
　　　　　　　　　　住○○市○○區○○街000巷00弄00號

上列被告因公共危險案件，經檢察官提起公訴（110年度速偵字
第3796號、本院原案號：110年度交易字第1488號），因被告自
白犯罪，本院認為宜以簡易判決處刑，逕以簡易判決處刑如下：
    主    文
江進達駕駛動力交通工具而吐氣所含酒精濃度達每公升零點二五
毫克以上，累犯，處有期徒刑陸月，併科罰金新臺幣伍萬元，有
期徒刑如易科罰金，罰金如易服勞役，均以新臺幣壹仟元折算壹
日。
    犯罪事實及理由
一、本件犯罪事實及證據，除犯罪事實欄一第8行「三和路」之
    記載，應補充為「豐原區三和路」、第9-10行「先返家吃飯
    ，再於同日13時前某時許，騎乘車牌號碼000-0000號普通重
    型機車上路」之記載，應補充、更正為「先騎乘車牌號碼00
    0-0000號普通重型機車至位於臺中市○○區○○路000號之公司
    工作，復接續於同日中午，自公司騎乘上開機車返家用餐，
    再於同日12時40分許，騎乘前揭機車上路欲返回公司工作」
    外，其餘均引用檢察官起訴書之記載（如附件）。
二、核被告江進達所為，係犯刑法第185條之3第1項第1款駕駛動
    力交通工具而吐氣所含酒精濃度達每公升0.25毫克以上之罪
    。而按刑法上之接續犯，係指以單一行為，經數個階段，持
    續侵害同一法益而言；如數行為於同時同地或密切接近之時
    地實施，侵害同一之法益，各行為之獨立性極為薄弱，依一
    般社會健全觀念，在時間差距上，難以強行分開，在刑法評
    價上，以視為數個舉動之接續施行，合為包括之一行為予以
    評價，較為合理，則屬接續犯，而為包括之一罪（最高法院
    70年臺上字第2898號、86年臺上字第3295號判決意旨參照）
    。查被告於犯罪事實欄所載時地飲酒後，先自飲酒地點騎乘
    車牌號碼000-0000號普通重型機車至公司工作，復接續於同
    日中午，自公司騎乘上開機車返家用餐，再於同日12時40分
    許，騎乘前揭機車上路，係同一次飲酒後所為，且時間密接
    ，侵害同一法益，各行為之獨立性極為薄弱，依一般社會健
    全觀念，難以強行分開，於刑法評價上，應視為數個舉動之
    接續施行，屬接續犯，而論以包括一罪較為合理。又被告前
    有如犯罪事實欄所載之論罪科刑及有期徒刑執行完畢之紀錄
    ，有臺灣高等法院被告前案紀錄表在卷可稽，其受有期徒刑
    執行完畢，於5年以內故意再犯本件有期徒刑以上之罪，為
    累犯，而其前案亦係酒後駕車，於執行完畢後再犯同類行為
    ，顯見被告對先前酒醉駕車犯行所處刑罰反應力薄弱，需再
    加重其處罰，以助其徹底改過，並兼顧社會防衛之效果，爰
    依刑法第47條第1項規定，加重其刑。
三、爰審酌被告係一成年人，明知酒精成分對人之意識能力具有
    不良影響，酒後駕駛車輛對一般往來之公眾及駕駛人自身皆
    具有高度危險性，竟仍於飲酒後接續騎乘機車上路，其呼氣
    所含酒精濃度為每公升0.33毫克，漠視自身安危，枉顧公眾
    往來人車生命、身體、財產安全，尤其被告於本件犯行前已
    有4次酒後駕車之前案紀錄，有前開被告前案紀錄表可參，
    乃被告於公共危險案件執行完畢後，復再犯本件犯行，足見
    其並無悔改之意，另參以被告之犯罪動機、目的、犯罪後坦
    承犯行，並具有高職畢業學歷之智識程度（見本院交易卷附
    被告之個人戶籍資料查詢結果）、家庭經濟狀況貧寒（見速
    偵卷第37頁所附被告之調查筆錄受詢問人資料欄所載）等一
    切情狀，量處如主文所示之刑，並諭知有期徒刑如易科罰金
    、罰金如易服勞役之折算標準，以示懲儆。　　
四、依刑事訴訟法第449條第2項、第454條第2項，刑法第185條
    之3第1項第1款、第47條第1項、第41條第1項前段、第42條
    第3項前段，刑法施行法第1條之1第1項，逕以簡易判決處刑
    如主文。　　
五、如不服本判決，得於收受判決正本送達之翌日起20日內，向
    本庭提出上訴狀，上訴於本院合議庭（須附繕本）。
本案經檢察官廖梅君提起公訴。
中　　華　　民　　國　　110 　年　　11　　月　　8 　　日
                  刑事第五庭    法  官  黃龍忠
上正本證明與原本無異。
                                書記官  華鵲云
中　　華　　民　　國　　110 　年　　11　　月　　 8　　日
附錄論罪科刑法條
刑法第185條之3駕駛動力交通工具而有下列情形之一者，處二年
以下有期徒刑，得併科二十萬元以下罰金：
一、吐氣所含酒精濃度達每公升零點二五毫克或血液中酒精濃度
    達百分之零點零五以上。
二、有前款以外之其他情事足認服用酒類或其他相類之物，致不
    能安全駕駛。三、服用毒品、麻醉藥品或其他相類之物，致
    不能安全駕駛。因而致人於死者，處三年以上十年以下有期
    徒刑；致重傷者，處一年以上七年以下有期徒刑。曾犯本條
    或陸海空軍刑法第五十四條之罪，經有罪判決確定或經緩起
    訴處分確定，於五年內再犯第一項之罪因而致人於死者，處
    無期徒刑或五年以上有期徒刑；致重傷者，處三年以上十年
    以下有期徒刑。
【原審判決附件】
臺灣臺中地方檢察署檢察官起訴書
                                   110年度速偵字第3796號
     被     告  江進達  男  43歲（民國00年00月00日生）
                        住○○市○○區○○街000巷00弄00號
                        國民身分證統一編號：Z000000000號
上列被告因公共危險案件，業經偵查終結，認應提起公訴，茲將
犯罪事實及證據並所犯法條分敘如下：
        犯罪事實
一、江進達前於民國103年間，因公共危險案件，經本署檢察官
    為緩起訴處分，於104年9月11日緩起訴期間期滿，又於109
    年間，因公共危險案件，經法院判處有期徒刑4月、併科罰
    金新臺幣3萬元確定，再於109年間，因公共危險案件，經法
    院判處有期徒刑4月確定，復於109年間，因公共危險案件，
    經法院判處有期徒刑6月確定，上開2案定應執行有期徒刑8
    月確定，於110年1月28日易科罰金執行完畢。詎仍不知悔改
    ，於110年9月30日8時許，在臺中市三和路之檳榔攤，飲用
    含酒精成分之保力達後，先返家吃飯，再於同日13時前某時
    許，騎乘車牌號碼000-0000號普通重型機車上路，嗣於同日
    13時許，途經臺中市○○區○○路000號前時，因臉色明顯潮紅
    且行車不穩，為警攔檢盤查，發現其全身酒味，遂於同日13
    時4分許，對其施以吐氣式酒精濃度檢測，測得其吐氣所含酒精
    濃度為每公升0.33毫克，始查悉上情。
二、案經臺中市政府警察局豐原分局報告偵辦。
        證據並所犯法條
一、上揭犯罪事實，業據被告江進達於警詢時及偵查中坦承不諱
    ，復有臺中市政府警察局交通警察大隊第一中隊當事人酒精測
    定紀錄表、員警偵查報告書、證號查詢機車駕駛人資料、車號查
    詢機車車籍資料及臺中市政府警察局舉發違反道路交通管理事件
    通知單影本各1份在卷可稽，足認被告之自白與事實相符，
    其犯嫌堪以認定。
二、核被告所為，係犯刑法第185條之3第1項第1款之公共危險罪
    嫌。被告有如犯罪事實欄所載之論罪科刑執行情形，有本署
    刑案資料查註紀錄表附卷可參，其於刑之執行完畢後，5 年
    內故意再犯本件有期徒刑以上之罪，為累犯，請依刑法第47
    條第1項之規定，加重其刑。
三、依刑事訴訟法第251條第1項提起公訴。
    此　致
臺灣臺中地方法院
中　　華　　民　　國　 110　　年　　10　　月　　7 　　日
　　　　　　　　　　　　       檢  察  官  廖梅君
本件正本證明與原本無異
中　　華　　民　　國　 110　　年　　10　　月　　12　　日
 　　　　　　　　　　　　 　   書  記  官  林建宗
附錄本案所犯法條全文 
中華民國刑法第185條之3
駕駛動力交通工具而有下列情形之一者，處 2 年以下有期徒刑
，得併科 20 萬元以下罰金：
一、吐氣所含酒精濃度達每公升零點二五毫克或血液中酒精濃度
    達百分之零點零五以上。
二、有前款以外之其他情事足認服用酒類或其他相類之物，致不
    能安全駕駛。
三、服用毒品、麻醉藥品或其他相類之物，致不能安全駕駛。
因而致人於死者，處 3 年以上 10 年以下有期徒刑；致重傷者
，處 1 年以上 7 年以下有期徒刑。
曾犯本條或陸海空軍刑法第 54 條之罪，經有罪判決確定或經緩
起訴處分確定，於五年內再犯第 1 項之罪因而致人於死者，處
無期徒刑或 5 年以上有期徒刑；致重傷者，處 3 年以上 10 年
以下有期徒刑。